臺灣桃園地方法院刑事判決　　　　　　　100年度訴字第368號
公　訴　人　臺灣桃園地方法院檢察署檢察官
被　　　告　張家豪
選任辯護人　吳憲昌律師
被　　　告　賴原宏
指定辯護人　公設辯護人陳瑞明
上列被告因違反毒品危害防制條例案件，經檢察官提起公訴（99
年度偵字第18011號），本院判決如下︰
    主  文
張家豪共同販賣第二級毒品，處有期徒刑貳年，緩刑伍年，緩刑
期間付保護管束，並應向指定之政府機關、政府機構、行政法人
、社區或其他符合公益目的之機構或團體，提供貳佰肆拾小時之
義務勞務，且應參加法治教育伍場次，並應於判決確定之日起參
年內向公庫支付新臺幣貳拾萬元。扣案之第二級毒品MDA 拾顆（
驗餘淨重合計貳點貳陸玖伍公克）沒收銷燬之。扣案之包裹前開
第二級毒品MDA 拾顆之包裝袋壹只、第三級毒品愷他命玖包（驗
餘淨重合計貳拾柒點零捌柒捌公克）及包裹前開第三級毒品愷他
命之包裝袋玖只均沒收之。
賴原宏共同販賣第二級毒品，累犯，處有期徒刑柒年陸月。扣案
之第二級毒品MDA 拾顆（驗餘淨重合計貳點貳陸玖伍公克）沒收
銷燬之。扣案之包裹前開第二級毒品MDA 拾顆之包裝袋壹只、第
三級毒品愷他命玖包（驗餘淨重合計貳拾柒點零捌柒捌公克）及
包裹前開第三級毒品愷他命之包裝袋玖只均沒收之。
    事  實
一、賴原宏前於民國94年間，因毀損及詐欺案件，經臺灣臺中地
    方法院各於95年6 月19日及同年7 月10日，分別以95年度易
    字第863 號判決及95年度易字第758 號判決，各判處有期徒
    刑3 月，如易科罰金，均以銀元300 元折算1 日確定，又前
    開二罪後經臺灣臺中地方法院以95年度聲字第3978號裁定，
    定其應執行之刑為有期徒刑5 月，如易科罰金，以銀元300
    元即新臺幣（下同）900 元折算1 日，並於95年11月29日易
    科罰金執行完畢，詎仍不思悔悟，與張家豪、張憲（張憲
    部分業經檢察官不起訴處分）均明知MDA （即俗稱搖頭丸
    ）及愷他命分別係毒品危害防制條例第2 條第2 項第2 、3
    款所列之第二級及第三級毒品，非經許可不得販賣、持有，
    竟均意圖營利，先後共同基於販賣第二級毒品MDA 及第三級
    毒品愷他命之犯意聯絡，緣張家豪於99年7 月7 日19時46分
    許前之某時，以某暱稱不詳之雅虎即時通帳號，與真實姓名
    年籍不詳而以「a00000000 」為雅虎即時通暱稱之成年男子
    進行即時通網路對話，待暱稱「a00000000 」之不詳男子於
    對話中向張家豪表示欲購買10顆MDA 及40公克愷他命並向其
    詢價後，張家豪即基於販入第二級毒品MDA 及第三級毒品愷
    他命而予轉售營利之犯意，以其所持門號為0000000000 號
    行動電話，撥打至賴原宏所持門號為0000000000號行動電話
    ，向賴原宏詢問欲販入10顆MDA 及40公克愷他命以賣出獲利
    之應報價價額，待賴原宏於電話中向張家豪回覆若報2 萬元
    即有獲利等情，張家豪即於99年7 月7 日20時23分許起至21
    時6 分許止，以「toprank3420 」之雅虎即時通暱稱，與前
    開暱稱為「a00000000 」之不詳男子就前開毒品交易之價額
    及交付地點等交易事宜，進行商議。而張家豪於與暱稱「a0
    0000000 」之不詳男子對話期間，復以其「toprank3420 」
    即時通暱稱而與斯時在東海商圈新PRO 網咖內而雅虎即時通
    暱稱為「a00000000 」之賴原宏線上對話，並於對話中再次
    向賴原宏表示因他人欲向其購買10顆MDA 及40公克愷他命，
    故請賴原宏幫其詢問購入前開毒品之成本價，並約定就扣除
    成本部分所得利潤予以均分。嗣賴原宏即基於與張家豪共同
    販入第二級毒品MDA 及第三級毒品愷他命而予轉售營利之犯
    意聯絡，透過張憲向綽號「朝至」（音譯）而真實姓名年
    籍不詳之成年男子詢問購入前開毒品所需價金，並經張憲
    以其所持門號為0000000000號行動電話致電「朝至」詢價後
    回覆得知，若向「朝至」購入10顆MDA 及40公克愷他命所需
    價款為1 萬6,000 元；待賴原宏將前開毒品之購入成本價回
    覆予張家豪後，張家豪即以即時通回覆暱稱為「a00000000
    」之不詳男子，並約定由張家豪以2 萬元加計1,000 元油資
    補貼之代價，將前開毒品售予暱稱為「a00000000 」之不詳
    男子並代為送至桃園縣大溪鎮之不詳地點處所以便交付。而
    後張家豪因身上現金不足，於僅攜帶欲向「朝至」購買前開
    毒品之現金1 萬2,000 元後，即至新PRO 網咖與賴原宏及張
    憲會合。嗣張憲即基於共同與張家豪及賴原宏販入第二
    級毒品MDA 及第三級毒品愷他命而予轉售營利之犯意聯絡，
    而由張憲駕車搭載張家豪與賴原宏至臺中縣龍井鄉自強市
    場附近，並由賴原宏與張憲向「朝至」以16,000元之代價
    （其中1 萬2,000 元以現金給付，其餘4,000 元由張家豪先
    行賒欠）購得擬轉售營利之毒品MDA10 顆及愷他命9 包（「
    朝至」交付該9 包愷他命之實際數量僅為合計淨重27 .5627
    公克）後，再由張憲駕車搭載張家豪及賴原宏北上，並於
    99年7 月8 日0 時許抵達桃園縣大溪鎮○○路15號前，欲聯
    繫暱稱「a00000000 」之不詳男子以便進行毒品交易。嗣經
    警於前開時、地對張憲所駕車輛進行盤查，進而查獲扣得
    前開毒品，始循線查悉上情。
二、案經桃園縣政府警察局大溪分局報請臺灣桃園地方法院檢察
    署檢察官偵查起訴。
    理  由
壹、證據能力部分：
一、按被告以外之人於審判外之陳述，雖不符刑事訴訟法第159
    條之1 至之4 之規定，而經當事人於審判程序同意作為證據
    ，法院審酌該言詞陳述或書面陳述作成時之情況，認為適當
    者，亦得為證據；當事人、代理人或辯護人於法院調查證據
    時，知有第159 條第1 項不得為證據之情形，而未於言詞辯
    論終結前聲明異議者，視為有前項之同意，刑事訴訟法第
    159 條之5 第1 、2 項分別定有明文。查被告賴原宏及案外
    人張憲於警詢及偵查中之供述，對被告張家豪而言均屬被
    告以外之人於審判外之陳述而屬傳聞證據，另被告張家豪及
    案外人張憲於警詢及偵查中之供述，對被告賴原宏而言亦
    均屬被告以外之人於審判外之陳述而屬傳聞證據，惟就前開
    被告以外之人於警詢及偵查中所為之審判外言詞陳述，被告
    二人及其辯護人，於本院審理時均表示不爭執其證據能力（
    見審訴字卷第50頁、本院卷第18頁），且迄於言詞辯論終結
    前，亦未就本院所調查之證據資料主張有刑事訴訟法第159
    條第1 項不得為證據之情形，本院審酌該等證據作成之情況
    ，認均無不適當情事，是依刑事訴訟法第159 條之5 規定，
    均有證據能力，先予敘明。
二、次查，本案以下所引用被告張家豪以「toprank3420 」之雅
    虎即時通暱稱，而與以「a00000000 」為雅虎即時通暱稱之
    不詳男子進行網路對話之對話記錄，及被告張家豪以「topr
    ank3420 」之雅虎即時通暱稱，而與被告賴原宏以「a00000
    000 」之雅虎即時通暱稱所為網路對話之對話記錄，該等對
    話記錄既係渠等使用網路即時通進行對談時，經軟體運作，
    而將雙方所繕打之對話內容依實儲存記載於電腦中，且該等
    對話內容之儲存資料於經列印後所呈現之對話紀錄，其形式
    外觀上並無何遭他人變造修改之情，又被告二人就該等對話
    紀錄之證據能力亦均未有爭執，是本院斟酌該等對話紀錄既
    非違法取得，亦無證明力明顯過低之情形，且業經本院於審
    判期日依法進行證據之調查、辯論，被告於訴訟上之程序權
    即已受有保障，故該等即時通對話紀錄證據，自具證據能力
    而得採為證據。
貳、認定犯罪事實之依據及理由：
一、被告張家豪部分：
（一）上揭犯罪事實，業據被告張家豪於偵查中及本院審理中所
      坦承不諱（見偵字卷第54至56頁、審訴卷第49頁、本院卷
      第17頁反面），並有如事實欄所載之物扣案可佐暨被告張
      家豪以「toprank3420 」之雅虎即時通暱稱而與以「a000
      00000 」為雅虎即時通暱稱之不詳男子洽商上開毒品交易
      之網路對話記錄1 份（見偵字卷第103 至104 頁）、被告
      張家豪及被告賴原宏各以上開雅虎即時通暱稱聯絡並透過
      張憲向「朝至」詢價以購買上開毒品之網路對話紀錄1
      份（見偵字卷第105 至107 頁）、桃園縣政府大溪分局扣
      押物品目錄表1 份（見偵字卷第27頁）及查獲現場照片18
      張（見偵字卷第32至40頁）在卷可稽。
（二）至扣案疑似毒品之藍色藥丸10顆及9 包顆粒物，經送具有
      鑑定毒品成分能力之憲兵司令部刑事鑑識中心以微量電子
      天秤法、化學前處理法及氣相層析質譜分析法鑑定結果，
      送驗藍色藥丸10顆（淨重合計2.5069公克，經取樣鑑析用
      罄0.2374公克，驗餘淨重2.2695公克）經檢出具MDA 成分
      ，而送驗之顆粒物9 包（淨重合計27.5627 公克，經取樣
      鑑析用罄0.2949及0.18公克，驗餘淨重27.0878 公克）經
      檢出具愷他命成分等情，有該中心100 年1 月13日憲直刑
      鑑字第1000000071號鑑定書及100 年8 月16日憲直刑鑑字
      第1000001547號鑑定書各1 份附卷可佐（見偵字卷第121
      頁、本院卷第22、23頁），足證扣案之藍色藥丸10顆及顆
      粒物9 包，分別屬毒品危害防制條例第2 條第2 項第2 款
      及第3 款所規定之第二級毒品MDA 及第三級毒品愷他命甚
      明。是依上開卷附之各項文書、證物等補強證據，已足資
      擔保被告張家豪上開自白具有相當程度之真實性，而得確
      信被告張家豪前揭自白之犯罪事實確屬真實。
（三）綜上所述，被告張家豪販賣第二級毒品MDA 及第三級毒品
      愷他命之犯行，事證明確，洵堪認定，應予依法論科。
二、被告賴原宏部分：
（一）訊據被告賴原宏矢口否認有何共同販賣第二級毒品MDA 及
      第三級毒品愷他命之事實，辯稱：當日是被告張家豪叫我
      陪他送東西至桃園給他朋友，因為我沒車，所以我請張憲
      開車送我們，張家豪並表示事後會給我1 、2 千元，也
      會給張憲油錢，我直到遭警盤查並自車內查獲上開毒品
      時，我才知道張家豪是要拿上開毒品給他朋友；至於張家
      豪於99年7 月7 日20時許以即時通問我要拿搖頭丸及愷他
      命等對話內容，當時因我正在玩賭博性線上遊戲，若張家
      豪一直和我線上對話，我就必須將遊戲視窗縮小以便對話
      ，這樣會讓我所玩的遊戲輸錢，所以我在即時通中向張家
      豪提到有關上開毒品的內容，都是我為了打發他、拐他而
      隨意回覆的對話云云。經查：
   1、被告賴原宏於99年7 月7 日19時46分許至21時50分許，確
      有以「a00000000 」為暱稱，而與暱稱為「toprank3420
      」之被告張家豪進行即時通網路對話，且其對話內容即如
      扣案之對話記錄所載等情，既為被告賴原宏所承（見本院
      卷第58頁反面），並經證人即被告張家豪於本院審理中具
      結證稱：「【提示99年度偵字第18011 號卷第103 至第10
      7 頁】這是警察從我住處的電腦所查扣的雅虎即時通對話
      紀錄，對話代號toprank 這個人是我，而對話代號a00000
      000 是賴原宏」等語明確，復有將前開網路對話儲存內容
      予以列印所得之網路對話記錄1 份在卷可參（見偵字卷第
      105 至107 頁），則被告賴原宏與被告張家豪於99年7 月
      7 日19時46分許至21時50分許，確有各以前開暱稱彼此進
      行網路對話，且其對話內容即如經列印所得之網路對話記
      錄所載等情，即堪認定屬實。
   2、而就被告賴原宏上開販賣毒品犯行，證人即被告張家豪業
      於本院審理中具結證稱：「我在網路聊天室上面看到買家
      要購買毒品，我認為可以賺到一點錢，所以我就問賴原宏
      看他可不可以幫我拿到毒品，後來他詢問以後就告訴我是
      16,000元，我就跟買家報2 萬元，1,000 元是車馬費，因
      為我們沒有交通工具，我們就找張憲麻煩他載我們到桃
      園跟買家碰面，後來在大溪時就被警查抓到。（買家跟你
      商議要購買毒品後，你是否去找賴原宏幫你調貨？）是的
      。（後來毒品是誰拿給你？）賴原宏。（你錢給誰？）賴
      原宏。（你是怎麼跟賴原宏講的？）在網路的電腦即時通
      裡面。（你為何要毒品有無跟賴原宏講？）有，我就跟他
      講有可以賺錢，我們可以平分這樣。（你在跟賴原宏拿毒
      品時，就已經跟他講清楚說你現在跟他拿的毒品是要賣給
      別人，賺到的錢要跟他平分，是否有商議完成？）是的。
      （【提示99年度偵字第18011 號卷第103 至第107 頁】這
      是否是警察從你的電腦所查扣的對話紀錄？）是的。（是
      從住處電腦裡面扣出來的？）是的。（這是什麼的對話紀
      錄？）是雅虎的即時通。（請看第103 頁，這份對話紀錄
      裡面的代號a00000000 在網路跟你對話，說要40克Ｋ、10
      個丸子的人是誰？）是買家。（所謂40克Ｋ、10個丸子所
      指為何？）40克愷他命，10個搖頭丸。（跟他對話的代號
      topran k這個人是誰？）是我。（請看第105 頁，代號
      a0000000 0這是誰？）賴原宏。（第105 頁你跟賴原宏的
      對話意思為何？）我叫他幫我詢問，上就是指搖頭丸，下
      就是指愷他命，這樣的數量要多少錢，叫他報我原價，我
      們賺了再分，他跟我說兩萬有找，就是我們兩個都可以賺
      到。（是你向賴原宏詢完價後，你才將價錢回報給買家？
      ）是的。」等語明確（見本院第36頁反面至38頁反面）。
      另依被告張家豪與被告賴原宏於前開時間之即時通對話記
      錄可知，被告二人於前開期間曾為下列對話：「『topran
      k3420 （即被告張家豪，以下以被告張家豪代之）：現在
      朝至那種東西會很貴嗎』…、『被告張家豪：別人要』…
      、『被告張家豪：妳問看看上10下40多少』…、『被告張
      家豪：報原價黑賺的在分』…、『a00000000 （即被告賴
      原宏，以下以被告賴原宏代之）：兩萬有找』…、『被告
      賴原宏：你我有賺妳問看看上10下40多少』…、『被告賴
      原宏：一萬六』…、『被告張家豪：那你覺得ok嗎』、『
      被告張家豪：利潤五千』、『被告賴原宏：十上40下一萬
      六』、『被告賴原宏：是ok』…」等語（見偵字卷第105
      至106 頁），則依前開被告二人之對話記錄內容，亦足推
      認被告二人於本件確曾共同決意以1 萬6,000 元之價格販
      入10顆MDA 及40公克愷他命後，再行以2 萬1,000 元之價
      格販賣他人以共同賺取5,000 元利潤。故依證人張家豪之
      前開證言佐以前開被告二人即時通對話記錄內容，即足認
      定被告賴原宏於與被告張家豪於前開時、日互相以上開暱
      稱進行即時通網路對話時，被告賴原宏確已清楚知悉被告
      張家豪欲販賣10顆MDA 及40公克愷他命予他人，並請被告
      賴原宏幫其詢問販入10顆MDA 及40公克愷他命所需之成本
      價，且待被告賴原宏告知販入前開毒品所需成本價為1 萬
      6,000 元後，被告張家豪即與買主即暱稱「a00000000 」
      之不詳男子約定以2 萬元及補貼油資1,000 元之代價，販
      賣10顆MDA 及40公克愷他命並邀同被告賴原宏共同送至桃
      園大溪交易，被告二人亦約定就超出成本價之所得利潤部
      分予以均分，則被告賴原宏就上開販毒行為，確與被告張
      家豪間均基於營利意圖，而有共同販賣之犯意聯絡及行為
      分擔等情，即足認定。
   3、又證人張家豪復於本院證稱：「（…為何在即時通裡面，
      你問賴原宏說「你問問看上10下40是多少，而且要報原價
      ，賺了再分」，賴原宏說「嗯」，之後賴原宏跟你說「兩
      萬有找，大概兩萬」，你說「就報價兩萬元」，賴原宏說
      「嗯」，之後你跟賴原宏說「ＯＫ了」，賴原宏跟你說「
      有確定了嗎？有確定就先叫他拿過來」，你說「嗯」，賴
      原宏說「確定了」，你說「上10下40」，賴原宏說「確定
      了，我打了喔」，之後你問「成本價多少」，賴原宏說「
      阿災」，你要賴原宏問問看吧，賴原宏說「反正有賺就對
      了」，你說「人家說大漲啊」，之後賴原宏說「現在要吼
      ，我叫坤哥打了喔，之後有關毒品的部分你們再談」，之
      後賴原宏又問你說「你要自己找，還是怎麼啦」，他又再
      補上一句話「坤哥打了吶」，你問賴原宏「對啊，那潮制
      怎麼說」，亦即當賴原宏跟你說坤哥已經打了之後，你就
      問賴原宏「朝智怎麼說，他在家還是在外面」，賴原宏跟
      你講「正在說，他在外面」，最後賴原宏跟你講「他說他
      現在要上來，把錢帶過來，現在，帶兩萬」，你還跟賴原
      宏說「哭爸，這樣賺啥」，賴原宏跟你說「先拿來，然後
      看多少我們再拆帳」，這個阿坤是否是張憲？）是的。
      （到底張憲知不知情？）他是有幫我們聯絡，他也有認
      識賣家，有幫我們聯絡，因為賴原宏的手機不能撥出。（
      所以要找藥頭都是賴原宏幫你聯絡的？）對。（你跟賴原
      宏扣除出車人的車錢、油錢，之後賺的錢，你跟賴原宏對
      分？）對。（要給出車的人多少錢？）給他一仟元跟油錢
      。（在這當中，你跟賴原宏在對談時，有關說要到外縣市
      、利潤怎麼分，當你一直講說因為到外縣市去，賴原宏問
      你說「你真的要跑，坤哥叫你別鬧了」，你回答說「如果
      利潤夠好的話，那有什麼關係」，賴原宏說「根本沒啥賺
      頭，在鶯歌耶，還要貼油錢1,000 元，划不來，要看拿多
      少」，你就跟賴原宏講說「如果1 萬5 以內弄的起來，那
      就可以跑」，賴原宏跟你說「剩下5,000 ，你我一半嗎」
      ，從這個對話內容來看，因為你要跑鶯歌，要北上，需要
      借車、要付油錢，可能划不來，所以他一再問你「你真的
      要跑嗎？」，然後再冒出一句說「坤哥叫你別鬧啊」，坤
      哥叫你別鬧什麼意思？）就是他叫我不要去。（誰叫你不
      要去？）坤哥。（意思就是坤哥知道你北上來這趟就是要
      賣毒品？）是的。（在對談當中，你又跟賴原宏講說「我
      朋友說2 萬1 要處理，不過看我們拿多少，有沒有利潤才
      決定要不要跑」，賴原宏又回答「但坤哥說怕有風險，怕
      出事」，這是什麼意思？）後來我們沒有交通工具，有叫
      坤哥載我們上去，他也怕被拖累。（談到這邊還在即時通
      上，還沒有談到跟坤哥借車，後面才談到要向郝之魚借車
      ，換句話說，在還沒有要跟坤哥借車之前，你在跟賴原宏
      談的過程當中說跑鶯歌、利潤怎麼樣，首先坤哥叫你不要
      鬧了，你還是想跑，賴原宏跟你說「坤哥怕有風險、怕出
      事」，這是什麼意思？）就是因為我要去送毒品。（如果
      送毒品是你跟賴原宏之間的事情，跟張憲無關的話，為
      何你跟賴原宏之間談到要如何做這筆交易的過程，賴原宏
      必須隨時跟坤哥聯繫，跟他講，聽取他的意見？）可能因
      為他們兩個都在網咖吧。（然後賴原宏還把坤哥的意見跟
      你講，這是為什麼？）我不清楚。（不代表坤哥有牽扯其
      中？）是有告知他我要去送毒品。（按照你剛剛所述，藥
      頭也是坤哥聯繫的？）是因為賴原宏的手機沒辦法撥出。
      （你說原本是聯絡潮制，是否正確？）對。（整個對談到
      這邊，你想賣毒品，你找賴原宏幫你找毒品，要他報價給
      你，後來他叫坤哥打電話給潮制，是否正確？）對。（從
      通訊內容來看，賴原宏跟你講說潮制到了，坤哥去跟他們
      講了，之後沒多久賴原宏才跟你回報1 萬6 ，是否代表在
      你還在家裡跟賴原宏密來密去的時候，潮制就已經到網咖
      ，然後是由阿坤出去跟潮制接洽，問潮制多少錢，然後再
      透過賴原宏跟你回報？）這個我不清楚。是我帶錢到了網
      咖找他們兩個會合，然後我們又回到賣西瓜汁的地方，後
      來才去接觸毒品。（賴原宏跟張憲是在東海商圈的哪一
      家網咖？）ＰＲＯ。（是否是「新ＰＲＯ」？）應該是。
      （你的意思就是說你在雅虎的即時通跟賴原宏談好，你就
      騎著摩托車，帶著錢，到新ＰＲＯ的網咖跟賴原宏、張憲
      會合？）是。（之後的情況如何？）後來我們就到賣西
      瓜汁的攤子附近。（三個人一起到網咖附近某一個西瓜汁
      的攤位？）對。（如何過去？）騎乘摩托車，我們三個人
      ，兩台摩托車。（你們是到那個攤位拿到愷他命及搖頭丸
      ？）不是，是到那個攤位開車。（是到那個攤位改坐張憲
      開的車？）是的。（然後去哪裡？）去接觸賣家。（到
      哪邊找賣家？）我們那時候是在自強菜市場巷子裡面。（
      是在台中縣龍井的自強市場？）對。（如果是你跟賴原宏
      之間的事情，跟張憲無關的話，為什麼賴原宏會跟你說
      坤哥叫你把錢帶一帶？）因為坤哥會幫我們打電話，因為
      賴原宏的手機不能打，可能就是坤哥跟對方接洽，因為我
      也不清楚，我當時也沒有在他們那邊。（最後你有跟賴原
      宏講說「我錢不夠」，賴原宏問你說「那怎麼辦」，你說
      「差4 千，看坤哥要不要先補一下，最後賴原宏叫你帶1
      萬2 上來，從這個對談來看，你是否只帶1 萬2 過去？）
      是的。（你到網咖時，你的1 萬2 是交給誰？）我是到後
      來在車上，我才交給賴原宏。（還差4 千元誰補？）我有
      欠帳。（是否欠藥頭？）對。（不是坤哥補？）這我就不
      清楚，因為我是要回來才要補4 千元。（你回來補4 千元
      要補給誰？）補給藥頭。（也就是說不論是賴原宏也好，
      張憲也好，都沒有幫你補這4 千元不足的金額？）沒有
      。（你說到台中龍井的自強市場時，是誰出面跟藥頭交易
      ？）我忘了。（還是藥頭到車上跟你們交易？）沒有，我
      記得我有等。（在等的時候車上有幾個人？）有輪流下車
      。（賴原宏跟張憲輪流下車？）對。（你確定是綽號坤
      哥的張憲跟你講說你欠潮制4 千元？）對。」等語明確
      （見本院卷第42至48頁反面），則依前開證人張家豪之證
      言與前開被告二人之對話記錄內容互予勾稽，即得認定被
      告賴原宏除就本件販毒行為與被告張家豪間具共同之犯意
      聯絡而如上所述外，被告賴原宏並於被告張家豪於即時通
      上向其詢問有關向「朝至」販入10顆MDA 及40公克愷他命
      之成本價為何後，隨即透過張憲向「朝至」詢價，並經
      張憲向被告賴原宏回覆前開毒品價格為1 萬6,000 元後
      ，被告賴原宏隨即告知被告張家豪，且被告張家豪與被告
      賴原宏復基於購入後復行轉售牟利之意，共同決意於以1
      萬6,000 元之代價向「朝至」購入前開毒品後，再以2 萬
      元及由買方補貼1,000 元油資即共2 萬1,000 元之代價，
      將前開毒品送至桃園大溪以售予暱稱「a00000000 」之不
      詳男子；嗣被告張家豪因現金不足，故於僅攜帶1 萬2,00
      0 元後即至新PRO 網咖與被告賴原宏及張憲會合，再由
      張憲駕車搭載被告二人至臺中縣龍井鄉自強市場附近且
      被告張家豪於車上即將1 萬2,000 元交付與被告賴原宏，
      待「朝至」到場交付10顆MDA 及9 包愷他命（實際淨重僅
      27.5627 公克）且經被告賴原宏交付「朝至」1 萬2,000
      元而暫由被告張家豪賒欠剩餘4,000 元之購毒價款後，知
      悉被告二人係向「朝至」購入上開毒品以欲販賣獲利之張
      憲，不僅於事前出面詢價、回報販入價格並駕車載同被
      告二人前去與「朝至」進行交易，於販入完成後，更即再
      行駕車搭載被告二人北上至桃園縣大溪鎮以便完成本件毒
      品最終交易，且被告二人並允諾將給予張憲1,000 元加
      計油資之報酬。是被告二人與張憲均意圖營利，而共同
      基於販賣上開毒品之犯意聯絡，並就本件確有為如前所述
      之行為分擔等情，自堪認定屬實。
   4、至被告賴原宏雖辯稱其與被告張家豪於即時通上之對話內
      容，均係其為避免斯時於進行線上賭博性遊戲時，因被告
      張家豪不斷線上對話將妨礙其遊戲之進行，故而就被告張
      家豪有關販入後賣出毒品以便獲利等之相關詢問，予以隨
      意敷衍回覆，其並無何販毒行為等語。然查，依被告賴原
      宏與被告張家豪間之即時通對話記錄內容可知，被告賴原
      宏於被告張家豪向其詢問購買10顆MDA 及40公克愷他命之
      成本價後，分別回覆被告張家豪下列內容：「…兩萬有找
      （即指販入成本2 萬元有找）、…就抱（報）兩賺（萬）
      …、…有確定了嗎？那我就先叫他拿過來…、確定吼我打
      了喔、…現在要吼我叫坤歌（即指張憲）打了喔、…你
      帶兩萬來看多少剩下你我分、…你先帶錢上來我們當面說
      、我們依人賺四千喔、…但坤哥說怕有風險怕出事、…等
      等朝至快到等等好密你ok、…他們來了坤哥去跟他講了…
      、…坤哥叫你錢貸醫帶、…確定好你朋友要就把錢準備好
      密我我們去找你…」等語（見偵字卷第105 至107 頁），
      依前開被告賴原宏於被告張家豪向其詢問以如何價格得販
      入上開毒品以便供其販入後再行賣出而獲取利潤所為之回
      覆內容可知，被告賴原宏除有幫被告張家豪詢價而得知上
      開毒品之販入價格為1 萬6,000 元外，被告賴原宏復一再
      向被告張家豪確認其是否確有販入之意，並表示欲透過坤
      哥即張憲代為聯繫相關販入毒品交易事宜且亦就販入後
      復行賣出獲利之利潤分配，有所提及。此外，就張憲針
      對被告張家豪欲於販入上開毒品後將毒品載送至桃園以便
      販賣獲利此事所生之風險，被告賴原宏亦有轉述與被告張
      家豪知悉。倘若被告賴原宏確如其所辯稱，係為避免被告
      張家豪持續與其對話詢問購買毒品事宜致其所進行之線上
      遊戲屢遭打斷，則被告賴原宏大可於被告張家豪對其進行
      對話時不予理會，抑或先行關閉即時通對話軟體，如此即
      足避免線上遊戲因他人傳訊對話所可能發生打斷或遲延遊
      戲進行之情，然被告賴原宏捨此不為，反而就被告張家豪
      所詢有關販入毒品之買價與其後欲賣出所能獲取之利潤暨
      張憲對被告張家豪欲至桃園販毒所生風險等情，均以線
      上對話方式回覆告知予被告張家豪，則被告賴原宏如此作
      為，非但無法避免其所進行之線上遊戲遭他人對話打斷之
      情形，反益可證其與被告張家豪及張憲就本件販毒行為
      ，實具共同犯意聯絡與行為分擔而屬共同正犯無疑，是被
      告賴原宏上開辯詞，顯與事實有所矛盾相違，自屬事後卸
      飾之詞，無足採信。
   5、再查，被告張家豪針對本件被告賴原宏所涉販賣毒品犯行
      ，前於偵查中雖先證稱：我一開始以至桃園找朋友有錢賺
      為由，請賴原宏陪我而由張憲駕車載我們到桃園大溪，
      他們二人一開始不知道我有帶毒品，後來在高速公路上我
      才向他人二人告知有朋友要買毒開趴等語（見偵字卷第55
      頁），後於偵查中復證稱：當初我叫賴原宏及張憲載我
      出去時是以去找朋友開轟趴，可以一起用毒品為由而找他
      們一起去等語（見偵字卷第95至96頁）。惟針對被告張家
      豪於偵查中及本院審理中就被告賴原宏及張憲是否知悉
      並參與本件販毒犯行所為內容相歧之證言，被告張家豪於
      本院審理中亦以證人身份具結證稱：「（按照你的說法，
      這批搖頭丸跟愷他命可以買到手，就是賴原宏出面幫你去
      調、幫你去問，甚至於幫你去拿的，為何你之前在警詢跟
      偵查中都不講這些，都只是說你是叫賴原宏陪你到桃園大
      溪來，說要找朋友要玩趴、有錢可以賺，並沒有跟他講是
      要送毒品到桃園來賣？）那時候是因為被抓到，我覺得因
      為由我而起，我想說一個人承擔，可是後來我把雅虎的即
      時通聊天過程拿給檢察官看了以後，就是所有的事實經過
      。（你的意思是說反正即時通的內容已經被copy到了，要
      怎麼賴、怎麼抵、怎麼矇都矇不過了，所以今天只好據實
      陳述？）對。」等語明確（見本院卷第40頁），又被告張
      家豪於本院審理中復以被告身分供稱：「（在警詢、偵查
      及本院審理所言是否實在？）今日所述實在。（之前有關
      張憲跟賴原宏部分，你說的是另外一套版本，以前是要
      幫他們掩飾？）是照上面講的，只是人物跟時間差會不對
      。（你以前說講張憲及賴原宏不知情，你只是跟他們說
      要到桃園，並沒有跟他說要賣毒品，何次所述實在？）以
      今天所述實在。（以前講的是錯的？）對。」等語明確（
      見本院卷第59頁）。是經本院審酌認為，被告張家豪與被
      告賴原宏及張憲既無何恩怨故咎，且被告張家豪針對其
      於偵查中所為有利於被告賴原宏及張憲之證述內容，係
      出於維護渠等二人而欲一人承擔本件刑責，嗣因被告二人
      之即時通對話記錄已提供予檢察官，且該對話紀錄就被告
      賴原宏及張憲所涉犯行均記述甚詳且屬明確，故於本院
      審理中始將實情和盤托出而據實以告等情，既經被告張家
      豪證述甚詳而如前所述，則被告張家豪就被告賴原宏及張
      憲所涉本件犯行，其於偵查中及本院審理中所為內容兩
      歧之證述，自以其於本院審理中之證言始與事實相符而足
      採信，故被告張家豪於偵查中所為有利於被告賴原宏及張
      憲之證述，即屬迴護之詞而與事實不符，無足採信。
   6、復查，觀諸被告二人即被告張家豪與暱稱「a00000000 」
      之不詳男子上開對話內容記錄可知，被告張家豪於99年7
      月7 日20時29分33秒許，即已向暱稱「a00000000 」之不
      詳男子提及10顆MDA 及40公克愷他命欲以2 萬元出售，而
      被告張家豪係於同日20時31分5 秒許，始向被告賴原宏詢
      問10顆MDA 及40公克愷他命之販入價格，針對此一聯絡上
      之時間差，被告張家豪於本院審理中以證人身分證稱：我
      在接觸到這個買家之後，而在以雅虎即時通與賴原宏交談
      之前，即先就上開毒品之販入價格，致電詢問賴原宏並經
      賴原宏回覆報2 萬元就會有賺等語明確（見本院卷第39頁
      ），另被告張家豪於當日19時46分與被告賴原宏線上對話
      前，即已先透過另一個帳號而與本件買主聯繫，且因而知
      悉買主所欲購買之毒品數量，惟因該另一帳號未設定儲存
      對話記錄，故警察未有扣得等情，亦經被告張家豪於本院
      審理中以證人身分證述綦詳（見本院卷第39頁反面）。是
      被告張家豪既於該日20時31分5 秒前，已與本件買主透過
      另一帳號而有所聯繫，且於雙方聯繫後，復就本件買主所
      需毒品數量電詢被告賴原宏以欲瞭解該等毒品數量之購入
      成本價為何，則被告二人間及被告張家豪與暱稱「a00000
      000 」之不詳男子間之上開即時通對話記錄所呈現之聯絡
      時間落差，仍無礙本院對被告二人確有上開販毒犯行之事
      實認定，併予敘明。
（二）綜上所述，被告賴原宏販賣第二級毒品MDA 及第三級毒品
      愷他命之犯行，事證明確，洵堪認定，應予依法論科。
參、論罪科刑部分：
（一）按MDA 、愷他命分係毒品危害防制條例第2 條第2 項第2
      、3 款明定之第二、三級毒品，非經許可不得販賣、轉讓
      。次按，販賣毒品罪，不以販入之後復行賣出為構成要件
      ，僅需係以營利為目的，將毒品購入或將毒品賣出，有一
      於此，其犯罪即經完成，均不得視為未遂，但如意圖營利
      而販入毒品後，第一次販賣與他人之行為，此乃接續原先
      販入之犯意而為，不論其出賣行為屬既遂或未遂，應認基
      於單一犯意之接續行為，而僅成立一個販賣毒品既遂罪。
      （最高法院92年度台上字第2641號、91年度台上字第763
      號、90年度台上字第7046號、90年度台上字第2816號判決
      意旨可資參照）。核被告二人所為，均係犯毒品危害防制
      條例第4 條第2 項之販賣第二級毒品既遂罪、同條第3項
      之販賣第三級毒品既遂罪。被告二人於上開事實欄所示之
      臺中縣龍井鄉自強市場附近處，共同意圖轉售營利而向「
      朝至」販入第二級毒品MDA 及第三級毒品愷他命之行為，
      即已該當販賣第二級毒品及第三級毒品既遂罪，被告二人
      與張憲於後駕車北上至桃園縣大溪鎮○○路15號前欲轉
      售前開販入毒品予暱稱「a00000000 」之不詳男子以為營
      利，而於途中遭警查獲之販賣第二級毒品及第三級毒品未
      遂犯行，即應認係基於前開販入第二級、第三級毒品此單
      一犯意之接續行為而屬實質上之一罪，而僅各自成立一個
      販賣第二級毒品既遂罪及販賣第三級毒品既遂罪。另被告
      二人於販入第二級毒品MDA 及第三級毒品愷他命後，於賣
      出前基於販賣之意圖而持有MDA 及愷他命之低度行為，應
      分別為販賣第二級毒品MDA 及販賣第三級毒品愷他命之高
      度行為所吸收，均不另論罪。又被告二人與張憲就上開
      犯行相互間有犯意聯絡及行為分擔，為共同正犯。另被告
      二人所犯販賣第二級毒品、販賣第三級毒品既遂犯行，均
      係以一行為同時觸犯數罪名，為想像競合犯，應從一重而
      論以販賣第二級毒品既遂罪；至檢察官雖指渠等所犯之該
      二罪，犯意各別，行為互殊，應予分論併罰，稍有誤會，
      應予敘明。被告賴原宏有如事實欄所示犯罪科刑及執行情
      形，有臺灣高等法院被告前案紀錄表在卷可按，其於受徒
      刑之執行完畢後，5 年以內故意再犯本件有期徒刑以上之
      罪，為累犯，應依刑法第47條第1 項之規定，就法定刑有
      期徒刑及罰金刑部分加重其刑，至法定刑無期徒刑部分依
      法不得加重。而被告張家豪於偵查及審判中均自白其販賣
      第二級、第三級毒品之犯行，爰依毒品危害防制條例第17
      條第2 項之規定減輕其刑，又其於犯後既坦承犯行不諱，
      且就本件犯行諸般細節供述甚詳，足見被告張家豪實無匿
      飾卸責之意，而有為己犯行負責之誠。又被告張家豪係於
      80年10月20日生，行為時仍未滿19歲，年紀尚輕，人生旅
      途仍長，現下尚大有可為，再以其人生經驗短淺，僅因一
      時失慮，偶蹈刑章，遽以重刑施加其身，但生刑罰苛虐之
      感，更恐於監獄服刑過程長期接觸、跟隨年紀、經驗較長
      之受刑人習得不良生活習慣及犯罪技巧，反貽害己及社會
      治安等一切情狀，並相較毒品危害防制條例販賣第二級毒
      品罪之法定刑有期徒刑部分為7 年以上有期徒刑，縱令被
      告張家豪經依法減輕其刑後科以最低度刑，殊有情輕法重
      之憾，猶嫌過重，是被告張家豪就此尚具堪值憫恕之處，
      爰依刑法第59條規定，酌減其刑，並依法遞減輕之。
（二）爰審酌：
   1、被告賴原宏明知毒品對人體之危害性，為圖一己私利，無
      視法律嚴禁毒品流通，竟與被告張家豪、張憲共同基於
      販賣第二級毒品MDA 、第三級毒品愷他命牟利之營利意圖
      ，向「朝至」購入上開毒品，其行為實足以助長施用毒品
      氾濫，並戕害他人身心，危害社會治安甚鉅；又被告賴原
      宏於本件人證、物證均屬明確下，卻仍執上開矛盾飾詞以
      欲狡辯卸責，實未見其有何悔意，及其犯罪之手段、智識
      程度、犯後態度等一切情狀，量處如主文所示之刑，以資
      懲戒。
   2、被告張家豪前無犯罪科刑執行情形，此有臺灣高等法院被
      告前案紀錄表在卷可稽，衡酌其於本件販賣毒品之數量及
      其犯後態度、犯罪動機、目的、生活狀況、品行、智識程
      度等一切情狀，量處如主文所示之刑，資以警懲；又查被
      告張家豪未曾因故意犯罪受有期徒刑以上刑之宣告，其因
      一時失慮，致罹刑章，經此偵、審程序，當已知所警惕，
      信無再犯之虞，本院認若輔以適當之緩刑條件及負擔，俾
      使被告張家豪從中獲取深切之教訓，其所宣告之刑均以暫
      不執行為適當，爰依刑法第74條第1 項第1 款規定，宣告
      緩刑5 年，並依同條第2 項第4 款、第5 款、第8 款規定
      ，命被告應向指定之政府機關、政府機構、行政法人、社
      區或其他符合公益目的之機構或團體，提供240 小時之義
      務勞務，及應參加法治教育5 場次，且應於判決確定之日
      起3 年內向公庫支付如主文所示之金額，併依同法第93條
      第1 項第2 款規定，諭知緩刑期間交付保護管束。若被告
      張家豪不履行前揭條件及負擔，且情節重大足認原宣告之
      緩刑難收預期效果，而有執行刑罰之必要者，則依刑法第
      75條之1 第1 項第4 款規定，得撤銷其緩刑宣告，耑此敘
      明。
（三）沒收部分：
   1、按愷他命（Ketamine；俗稱「Ｋ他命」）係毒品危害防制
      條例第2 條第2 項第3 款所定之第三級毒品，應認係違禁
      物。又販賣愷他命而被查獲，其所販賣之愷他命，係供實
      行販賣犯罪行為所使用之目的物，亦屬供犯罪所用之物。
      而供犯罪所用之物併具違禁物之性質者，因違禁物不問是
      否屬於犯罪行為人所有，均應宣告沒收，自應優先適用刑
      法第38條第1 項第1 款之規定（最高法院100 年度第3 次
      刑事庭會議決議可資參照）。
   2、查扣案之10顆丸狀物，經鑑驗係第二級毒品MDA 等情已如
      上所述（驗餘淨重合計2.2695公克），爰依毒品危害防制
      條例第18條第1 項前段規定，宣告沒收銷燬。又盛裝前開
      第二級毒品MDA 之包裝袋1 只，既具有防止毒品裸露、逸
      出及潮濕之功用，並便於分裝、攜帶毒品，且係被告張家
      豪所有而供被告二人犯前開販賣第二級毒品犯行所用之物
      （見偵字卷第54頁），則依共犯責任連帶之原理，應依毒
      品危害防制條例第19條第1 項之規定而對被告二人宣告沒
      收。
   3、次查扣案之9 包顆粒物，經鑑驗係第三級毒品愷他命等情
      亦已如上所述（驗餘淨重合計27.0878 公克），且此部分
      毒品係被告二人所犯販賣第三級毒品罪而查獲之第三級毒
      品，為違禁物，依上述說明，自均應依刑法第38條第1項
      第1 款規定予以沒收。又盛裝前開第三級毒品愷他命之包
      裝袋9 只，既均具有防止毒品裸露、逸出及潮濕之功用，
      並便於分裝、攜帶毒品，且係被告張家豪所有而供被告二
      人犯前開販賣第三級毒品犯行所用之物（見偵字卷第54頁
      ），則依共犯責任連帶之原理，應依毒品危害防制條例第
      19條第1項之規定而對被告二人宣告沒收。
   4、至扣案之K 盤1 組，既係被告張家豪所有而供其另行施用
      第三級毒品愷他命所用而與本件販賣毒品犯行無涉，則就
      扣案之K 盤1 組，即不另予宣告沒收。另被告張家豪、賴
      原宏與張憲就其各自所有，而為求遂行本件販賣毒品犯
      行所用以聯絡通訊之手機及門號SIM 卡，均已遺失、丟棄
      或損壞等情，業據被告二人及張憲於本院審理中所供陳
      明確（見本院卷第55頁反面至57頁反面），該等物品依一
      般社會通念自堪認已因遺失、丟棄或損壞而滅失，自不另
      為沒收之諭知，附此敘明。
據上論斷，應依刑事訴訟法第299 條第1 項前段，毒品危害防制
條例第第4 條第2 項、第3 項、第17條第2 項、第18條第1 項前
段、第19條第1 項，刑法第11條、第28條、第55條、第47條第1
項、第59條、第74條第1 項第1 款、第2 項第4 款、第5 款、第
8 款、第93條第1 項第2 款，判決如主文。
本案經檢察官張羽忻到庭執行職務。
中    華    民    國   100    年    12    月    21    日
                  刑事第十一庭  審判長法  官  蔡榮澤
                                      法  官  吳宗航
                                      法  官  林大鈞
以上正本證明與原本無異。
如不服本判決應於收受判決後10日內向本院提出上訴書狀，並應
敘述具體理由。其未敘述上訴理由者，應於上訴期間屆滿後20日
內向本院補提理由書( 均須按他造當事人之人數附繕本) 「切勿
逕送上級法院」。
                                      書記官  楊晴文
中    華    民    國   100    年    12    月    29    日